【裁判字號】    99,聲,34
【裁判日期】    990415
【裁判案由】    公示送達
【裁判全文】
臺灣苗栗地方法院民事裁定                99年度聲字第34號
聲  請  人  富邦資產管理股份有限公司
法定代理人  乙○○
相  對  人  甲○○
上列聲請人聲請對相對人為公示送達事件，本院裁定如下：
    主  文
聲請駁回。
聲請程序費用由聲請人負擔。
    理  由
一、按表意人非因自己之過失不知相對人之居所者，得依民事訴
    訟法公示送達之規定，以公示送達為意思表示之通知，民法
    第97條固有明文。惟就相對人之聯絡處寄發存證信函，經郵
    局以招領逾期退回，就戶籍所在地之投郵亦經郵局以招領逾
    期退回，或因出外旅行未能收受送達，或有其他事故未返住
    居所，足見相對人之居所並非不明（臺灣高等法院80年度抗
    字第646 號裁定意旨參照）。又按民事訴訟法第149 條第1
    項第1 款所謂「應為送達之處所不明者」，係指已用相當之
    方法探查，仍不知其應為送達之處所者而言，其不明之事實
    ，應由聲請公示送達之人負舉證之責任，而由法院依具體事
    實判斷之（最高法院82年度台上字第272 號判例參照）。
二、聲請意旨略以：相對人積欠荷商荷蘭國際商業銀行股份有限
    公司債務，該銀行於民國94年12月1 日將該上開債權讓與新
    榮資產管理股份有限公司，嗣該公司於97年11月7 日再將上
    開債權讓與聲請人，聲請人日前以信函將債權讓與之事實通
    知相對人，並同時催請清償借款，惟該函因「招領逾期」，
    致無法送達而遭郵局退回在案，為此聲請裁定准為公示送達
    等語。
三、聲請人主張前揭事實，固據其提出債權讓與證明書2 份、本
    院99年3 月12日苗院源民睦99聲22字第6412號函、公示送達
    清冊、通知書、無法送達之郵件信封（以上均影本）及相對
    人戶籍謄本各1 份為證，惟查：聲請人寄送相對人之郵件係
    因「招領逾期」而未合法送達，然郵件招領逾期之原因出於
    多端，或為相對人並未居住於該地址，或雖居住於該址僅因
    郵差送件時並未在家且嗣後未前往郵局領取等，原因不一而
    足，揆諸前揭裁定、判例意旨及說明，僅經郵政機關於信封
    上註記「招領逾期」，尚難逕認已達相對人「住居所不明」
    之情形。此外，聲請人復未提出其他證據方法證明其已用相
    當之方法探查，仍不知相對人應為送達之處所，是聲請人之
    聲請，核與首開法條規定不符，尚難准許，應予駁回。
四、依民事訴訟法第95條、第78條，裁定如主文。
中    華    民    國    99    年    4     月    15    日
                  民事庭法  官  邱光吾
以上正本係照原本作成。
如對本裁定抗告，應於裁定送達後10日內向本院提出抗告狀，並
繳納抗告費新臺幣1,000元。
                        書記官  孔秀蓮
中    華    民    國    99    年    4     月    15    日

司法院資訊處製作；財團法人民間司法改革基金會備份。
